--- 
title: "Hick, Spatial Suppression und *g*"
author: "Stukturgleichungsmodelle"
date: "`r format(Sys.time(), '%d %B, %Y')`"
output: 
  pdf_document:
    toc: true
    toc_depth: 3
  classoption: a4paper
---

```{r setup, include=FALSE}
opts_chunk$set(dev = 'pdf')
```

```{r, echo = FALSE}
res <- read.csv("res.csv")
res <- as.data.frame(res[,-1])

# 2 correct variances of indicators ---------------------------------- 
res$H0meanRT100 <- res$H0meanRT / 100
res$H1meanRT100 <- res$H1meanRT / 100 
res$H2meanRT100 <- res$H2meanRT / 100
res$H258meanRT100 <- res$H258meanRT / 100

res$S1mean100 <- res$S1mean / 100
res$S2mean100 <- res$S2mean / 100 
res$S3mean100 <- res$S3mean / 100
res$S4mean100 <- res$S4mean / 100
``` 
\pagebreak

#1 Traditionelle Analyse
##1.1 Hick und Spatial Suppression

```{r, echo=FALSE, fig.align='center', warning=FALSE, include=FALSE}
m1 <-
'gHick =~ H0meanRT100 + H1meanRT100 + H2meanRT100 + H258meanRT100
gSupp2 =~ S1mean100 + S2mean100 + S3mean100 + S4mean100

S3mean100 ~~ a1*S3mean100 ; a1 > 0'

m1fit <- sem(m1,, data = res, estimator = "MLM", mimic = "Mplus")
```

```{r, echo=FALSE, fig.align='center', warning=FALSE}
semPaths(m1fit,what=
"std",style= "lisrel",layout= "tree", structural = F,cut= .60,residScale= 7, 
sizeMan= 7,sizeLat= 5,intercepts= F,optimizeLatRes = T,exoVar= T,nCharNodes= 0, 
asize= 1.5,esize= 1,edge.color= 1,edge.label.cex = .5,cardinal= F,nDigits=
3,rotation= 1)
```

* Das theoretische Modell bildet die Daten schlecht ab
* Covarianz zwischen gSupp2 ~~ gHick ist **nicht** signifikant (*p* = .163)

Chi-Square | df   |     *p* | CFI |   RMSEA   | SRMR | parsimony ratio | 
---------- | ---- | ------- | --- | --------- | ---- | --------------- |
137 | 19  |  < .001 | .77 | .16 - .21 | .08  |             .53 |

\pagebreak

##1.2 Hick und *g*

```{r, echo=FALSE, fig.align='center', warning=FALSE, include=FALSE}
m2 <-'
gHick =~ H0meanRT100 + H1meanRT100 + H2meanRT100 + H258meanRT100
g =~ zSpeed + zCapacity + zMemory
g ~ gHick'

m2fit <- sem(m2, data = res, estimator = "MLM", mimic = "Mplus")
```

```{r, echo=FALSE, fig.align='center', warning=FALSE}
semPaths(m2fit,what=
"std",style= "lisrel",layout= "tree", structural = F,cut= .60,residScale= 7, 
sizeMan= 7,sizeLat= 5,intercepts= F,optimizeLatRes = T,exoVar= T,nCharNodes= 0, 
asize= 1.5,esize= 1,edge.color= 1,edge.label.cex = .5,cardinal= F,nDigits=
3,rotation= 2)
```

* Das theoretische Modell bildet die Daten schlecht ab
* Der Regressionskoeffizient g ~ gHick ist signifikant (*p* < .001)

Chi-Square | df   |     *p* | CFI |   RMSEA   | SRMR | parsimony ratio | 
---------- | ---- | ------- | --- | --------- | ---- | --------------- |
57.0 | 13  |  < .001 | .91 | .11 - .17 | .04  |             .46 |

\pagebreak

##1.3 Spatial Suppression und *g*

```{r, echo=FALSE, fig.align='center', warning=FALSE, include=FALSE}
m3 <-'
gSupp2 =~ S1mean100 + S2mean100 + S3mean100 + S4mean100
g =~ zSpeed + zCapacity+ zMemory
g ~ gSupp2'

m3fit <- sem(m3, data = res, estimator = "MLM", mimic = "Mplus")
```

```{r, echo=FALSE, fig.align='center', warning=FALSE}
semPaths(m3fit,what=
"std",style= "lisrel",layout= "tree", structural = F,cut= .60,residScale= 7, 
sizeMan= 7,sizeLat= 5,intercepts= F,optimizeLatRes = T,exoVar= T,nCharNodes= 0, 
asize= 1.5,esize= 1,edge.color= 1,edge.label.cex = .5,cardinal= F,nDigits=
3,rotation= 2)
```

* Das theoretische Modell bildet die Daten schlecht ab
* Der Regressionskoeffizient g ~ gSupp2 ist signifikant (*p* = .012)

Chi-Square | df   |     *p* | CFI |   RMSEA   | SRMR | parsimony ratio | 
---------- | ---- | ------- | --- | --------- | ---- | --------------- |
92.6 | 13  |  < .001 | .77 | .16 - .21 | .06  |             .46 |


\pagebreak

##1.4 Hick, Spatial Suppression und *g*
###1.4.1 Einzelprädiktoren
```{r,echo=FALSE, fig.align='center', warning=FALSE, include=FALSE}
m4 <- '
gHick =~ H0meanRT100 + H1meanRT100 + H2meanRT100 + H258meanRT100
gSupp2 =~ S1mean100 + S2mean100 + S3mean100 + S4mean100

g =~ zSpeed + zCapacity + zMemory
g ~ gHick + gSupp2'

m4fit <- sem(m4, data = res, estimator = "MLM", mimic = "Mplus")
```

```{r, echo=FALSE, fig.align='center', warning=FALSE}
semPaths(m4fit,what=
"std",style= "lisrel",layout= "tree", structural = F,cut= .60,residScale= 7, 
sizeMan= 7,sizeLat= 5,intercepts= F,optimizeLatRes = T,exoVar= T,nCharNodes= 0, 
asize= 1.5,esize= 1,edge.color= 1,edge.label.cex = .5,cardinal= F,nDigits=
3,rotation= 2)
```

* Das theoretische Modell bildet die Daten schlecht ab
* Covarianz zwischen gSupp2 ~~ gHick ist **nicht** signifikant
* Der Regressionskoeffizient g ~ gHick ist signifikant (*p* < .001)
* Der Regressionskoeffizient g ~ gSupp2 ist signifikant (*p* = .043)

Chi-Square | df   |     *p* | CFI |   RMSEA   | SRMR | parsimony ratio | 
---------- | ---- | ------- | --- | --------- | ---- | --------------- |
182 | 41  |  < .001 | .82 | .13 - .16 | .06  |             .62 |

\pagebreak

###1.4.2 Hick als Mediator
```{r, echo=FALSE, fig.align='center', warning=FALSE,include=FALSE}
m9 <- '
gHick =~ H0meanRT100 + H1meanRT100 + H2meanRT100 + H258meanRT100
gSupp2 =~ S1mean100 + S2mean100 + S3mean100 + S4mean100

g =~ zSpeed + zCapacity + zMemory

# direct effect
g ~ c*gSupp2

# mediator
gHick ~ a*gSupp2
g ~ b*gHick

# indirect effect (a*b)
ind := a*b

dir := c

# total effect
total := c + (a*b)'

m9fit <- sem(m9, data = res, estimator = "MLM", mimic = "Mplus")
```

```{r, echo=FALSE, fig.align='center', warning=FALSE}
semPaths(m9fit,what=
"std",style= "lisrel",layout= "tree", structural = F,cut= .60,residScale= 7, 
sizeMan= 7,sizeLat= 5,intercepts= F,optimizeLatRes = T,exoVar= T,nCharNodes= 0, 
asize= 1.5,esize= 1,edge.color= 1,edge.label.cex = .5,cardinal= F,nDigits=
3,rotation= 2)
```

* Das theoretische Modell bildet die Daten schlecht ab
* **Nicht** signifikanter Regressionskoeffizient gHick ~ gSupp2  (*p* = .114)
* **Nicht** signifikanter indirekter Effekt (*p* = .093)
* Signifikanter direkter Effekt (*g* ~ gSupp2,*p* = .043)
* Signifikanter totaler Effekt (*p* = .011)

Chi-Square | df   |     *p* | CFI |   RMSEA   | SRMR | parsimony ratio | 
---------- | ---- | ------- | --- | --------- | ---- | --------------- |
  182 | 41  |  < .001 | .82 | .13 - .16 | .06  |             .62 |

\pagebreak

#2 *fixed-links* Analyse
##2.1 Hick und Spatial Suppression

```{r, echo=FALSE, fig.align='center', warning=FALSE, include=FALSE}
m5 <- '
CH =~ 1*H0meanRT100 + 1*H1meanRT100 + 1*H2meanRT100 + 1*H258meanRT100
expH =~ 0.02297737*H0meanRT100 + 0.2227001*H1meanRT100 + 0.7772999*H2meanRT100 + 0.9770226*H258meanRT100

CS =~ 1*S1mean100 + 1*S2mean100 + 1*S3mean100 + 1*S4mean100
expS =~ 1*S1mean100+ 4*S2mean100 + 9*S3mean100 + 16*S4mean100

CH ~~ 0*expH
CS ~~ 0* expS'

m5fit <- sem(m5, data = res, estimator = "MLM", mimic = "Mplus")
```

```{r, echo=FALSE, fig.align='center', warning=FALSE}
semPaths(m5fit,what=
"std",style= "lisrel",layout= "tree", structural = F,cut= .60,residScale= 7, 
sizeMan= 7,sizeLat= 5,intercepts= F,optimizeLatRes = T,exoVar= T,nCharNodes= 0, 
asize= 1.5,esize= 1,edge.color= 1,edge.label.cex = .5,cardinal= F,nDigits=
3,rotation= 1, curve = 1)
```

* Das theoretische Modell bildet die Daten gut ab
* Einzig die Covarianz zwischen der konstanten Variable der Hick Aufgabe und der experimentellen
Variable der Suppression Aufgabe ist signifikant (CH ~~ expS = .196, *p* = .027)

Chi-Square | df   |     *p* | CFI |   RMSEA   | SRMR | parsimony ratio | 
---------- | ---- | ------- | --- | --------- | ---- | --------------- |
25.1 | 20  |    .197 | .99 | .00 - .07 | .06  |             .56 |

\pagebreak

##2.2 Hick und *g*

```{r, echo=FALSE, fig.align='center', warning=FALSE, include=FALSE}
m6 <- '
C =~ 1*H0meanRT100 + 1*H1meanRT100 + 1*H2meanRT100 + 1*H258meanRT100
exp =~ 0.02297737*H0meanRT100 + 0.2227001*H1meanRT100 + 0.7772999*H2meanRT100 + 0.9770226*H258meanRT100
g =~ zSpeed + zCapacity + zMemory
g ~ C + exp
C ~~0*exp'

m6fit <- sem(m6, data = res, estimator = "MLM", mimic = "Mplus")
```

```{r, echo=FALSE, fig.align='center', warning=FALSE}
semPaths(m6fit,what=
"std",style= "lisrel",layout= "tree", structural = F,cut= .60,residScale= 7, 
sizeMan= 7,sizeLat= 5,intercepts= F,optimizeLatRes = T,exoVar= T,nCharNodes= 0, 
asize= 1.5,esize= 1,edge.color= 1,edge.label.cex = .5,cardinal= F,nDigits=
3,rotation= 2)
```

* Das theoretische Modell bildet die Daten gut ab
* Der Regressionskoeffizient g ~ C ist signifikant (*p* = .020)
* Der Regressionskoeffizient g ~ exp ist signifikant (*p* = .002)

Chi-Square | df   |     *p* | CFI |   RMSEA   | SRMR | parsimony ratio | 
---------- | ---- | ------- | --- | --------- | ---- | --------------- |
11.4 | 14  |    .650 |   1 | .00 - .05 | .05  |             .39 |

\pagebreak

##2.3 Spatial Suppression und *g*
```{r, echo=FALSE, fig.align='center',warning=FALSE, include=FALSE}
m7 <- '
C =~ 1*S1mean100 + 1*S2mean100 + 1*S3mean100 + 1*S4mean100
exp =~ 1*S1mean100 + 4*S2mean100 + 9*S3mean100 + 16*S4mean100
g =~ zSpeed + zCapacity + zMemory
g ~ C + exp
C ~~ 0*exp'

m7fit <- sem(m7, data = res, estimator = "MLM", mimic = "Mplus")
```

```{r, echo=FALSE, fig.align='center', warning=FALSE}
semPaths(m7fit,what=
"std",style= "lisrel",layout= "tree", structural = F,cut= .60,residScale= 7, 
sizeMan= 7,sizeLat= 5,intercepts= F,optimizeLatRes = T,exoVar= T,nCharNodes= 0, 
asize= 1.5,esize= 1,edge.color= 1,edge.label.cex = .5,cardinal= F,nDigits=
3,rotation= 2)
```

* Das theoretische Modell bildet die Daten gut ab
* **Nicht** signifikanter Regressionkoeffizient g ~ C (*p* = .054)
* **Nicht** signifikanter Regressionkoeffizient g ~ exp (*p* = .102)

Chi-Square | df   |     *p* | CFI |   RMSEA   | SRMR | parsimony ratio | 
---------- | ---- | ------- | --- | --------- | ---- | --------------- |
14.3 | 14  |    .424 | .99 | .00 - .06 | .05  |             .39 |

\pagebreak

##2.4 Hick, Spatial Suppression und *g*
###2.4.1 Einzelprädiktoren

```{r, echo=FALSE, fig.align='center', warning=FALSE, include=FALSE}
m8 <- '
CH =~ 1*H0meanRT100 + 1*H1meanRT100 + 1*H2meanRT100 + 1*H258meanRT100
expH =~ 0.02297737*H0meanRT100 + 0.2227001*H1meanRT100 + 0.7772999*H2meanRT100 + 0.9770226*H258meanRT100

CS =~ 1*S1mean100 + 1*S2mean100 + 1*S3mean100 + 1*S4mean100
expS =~ 1*S1mean100+ 4*S2mean100 + 9*S3mean100 + 16*S4mean100

CH ~~ 0* expH
CS ~~ 0* expS

g =~ zSpeed + zCapacity + zMemory
g ~ CH + CS + expH + expS'

m8fit <- sem(m8, data = res, estimator = "MLM", mimic = "Mplus")
```

```{r, echo=FALSE, fig.align='center', warning=FALSE}
semPaths(m8fit,what="std",style= "lisrel",layout= "tree", structural = T,cut= .60,residScale= 7, 
sizeMan= 7,sizeLat= 5,intercepts= F,optimizeLatRes = T,exoVar= T,nCharNodes= 0, 
asize= 1.5,esize= 1,edge.color= 1,edge.label.cex = .5,cardinal= F,nDigits=
3,rotation= 2, curve = 3)
```

Damit das Modell übersichtlich bleibt, habe ich nur das Strukturmodell
geplotted.

* Das theoretische Modell bildet die Daten gut ab
* **Nicht** signifikanter Regressionskoeffizient g ~ CH (*p* = .071)
* **Nicht** signifikanter Regressionskoeffizient g ~ CS (*p* = .125)
* **Nicht** signifikanter Regressionskoeffizient g ~ expS (*p* = .191)
* **Nicht** signifikante Covarianz CH ~~ CS (*p* = .063)
* **Nicht** signifikante Covarianz CS ~~ expH (*p* = .704)
* **Nicht** signifikante Covarianz expS ~~ expH (*p* = .400)

Chi-Square | df   |     *p* | CFI |   RMSEA   | SRMR | parsimony ratio | 
---------- | ---- | ------- | --- | --------- | ---- | --------------- |
43.5 | 40  |    .324 | .99 | .00 - .05 | .06  |             .61 |

\pagebreak

###2.4.1 Hick als Mediator, expS als UV

```{r, echo=FALSE, fig.align='center', warning=FALSE, include=FALSE}
m10 <- '  CH =~ 1*H0meanRT100 + 1*H1meanRT100 + 1*H2meanRT100 + 1*H258meanRT100
       expH =~ 0.02297737*H0meanRT100 + 0.2227001*H1meanRT100 + 0.7772999*H2meanRT100 + 0.9770226*H258meanRT100

         CS =~ 1*S1mean100 + 1*S2mean100 + 1*S3mean100 + 1*S4mean100
       expS =~ 1*S1mean100 + 4*S2mean100 + 9*S3mean100 + 16*S4mean100

         CH ~~ 0* expH
         CS ~~ 0* expS

          g =~ zSpeed + zCapacity + zMemory

          #direct effect
          g ~ c*expS

          #indirect effect (a1*b1)
          expH ~ a1*expS
          g    ~ b1*expH

          #indirect effect (a2*b2)
          CH ~ a2*expS
           g ~ b2*CH

          #indirect effect (a*b)
           ind1 := a1*b1
           ind2 := a2*b2

           #direct effect c
           direct := c

           # total effect
           total := (a1*b1) + (a2*b2) + c
          '

m10fit <- sem(m10, data = res, estimator = "MLM", mimic = "Mplus")
```

```{r, echo=FALSE, fig.align='center', warning=FALSE}
semPaths(m10fit,what= "std",style= "lisrel",layout= "spring", structural = T,cut= .0001,residScale= 7,
         sizeMan= 7,sizeLat= 5,intercepts= F,optimizeLatRes = T,exoVar= T,nCharNodes= 0,
         asize= 1.5,esize= 1,edge.color= 1,edge.label.cex = .5,cardinal= F,nDigits= 3,rotation= 1,
         curve = 3)
```

Ich habe nur das Strukturmodell geplotted.

* Das theoretische Modell bildet die Daten gut ab 
* **Nicht** signifikanter indirekter Effekt über CH (*p* = .161) 
* **Nicht** signifikanter indirekter Effekt über expH (*p* = .768) 
* **Nicht** signifikanter direkter Effekt (*p* = .160) 
* **Nicht** signifikanter totaler Effekt (*p* = .063) 

Chi-Square | df   |     *p* | CFI |   RMSEA   | SRMR | parsimony ratio | 
---------- | ---- | ------- | --- | --------- | ---- | --------------- |
      49.3 |  43  |    .235 | .99 | .00 - .05 | .07  |             .65 |

\pagebreak

###2.4.2 Hick als Mediator, CS als UV

```{r, echo=FALSE, fig.align='center', warning=FALSE, include=FALSE}
m11 <- '  CH =~ 1*H0meanRT100 + 1*H1meanRT100 + 1*H2meanRT100 + 1*H258meanRT100
       expH =~ 0.02297737*H0meanRT100 + 0.2227001*H1meanRT100 + 0.7772999*H2meanRT100 + 0.9770226*H258meanRT100

         CS =~ 1*S1mean100 + 1*S2mean100 + 1*S3mean100 + 1*S4mean100
       expS =~ 1*S1mean100 + 4*S2mean100 + 9*S3mean100 + 16*S4mean100

         CH ~~ 0* expH
         CS ~~ 0* expS

          g =~ zSpeed + zCapacity + zMemory

          #direct effect
          g ~ c*CS

          #indirect effect (a1*b1)
          expH ~ a1*CS
          g    ~ b1*expH

          #indirect effect (a2*b2)
          CH ~ a2*CS
           g ~ b2*CH

          #indirect effect (a*b)
           ind1 := a1*b1
           ind2 := a2*b2

           #direct effect c
           direct := c

           # total effect
           total := (a1*b1) + (a2*b2) + c
          '

m11fit <- sem(m11, data = res, estimator = "MLM", mimic = "Mplus")
```

```{r, echo=FALSE, fig.align='center', warning=FALSE}
semPaths(m11fit,what= "std",style= "lisrel",layout= "spring", structural = T,cut= .0001,residScale= 7,
         sizeMan= 7,sizeLat= 5,intercepts= F,optimizeLatRes = T,exoVar= T,nCharNodes= 0,
         asize= 1.5,esize= 1,edge.color= 1,edge.label.cex = .5,cardinal= F,nDigits= 3,rotation= 1,
         curve = 3)
```

Ich habe nur das Strukturmodell geplotted.

* Das theoretische Modell bildet die Daten gut ab
* **Nicht** signifikanter indirekter Effekt über CH (*p* = .181) 
* **Nicht** signifikanter indirekter Effekt über expH (*p* = 556) 
* **Nicht** signifikanter direkter Effekt (*p* = .114) 
* Signifikanter totaler Effekt (*p* = .039) 

Chi-Square | df   |     *p* | CFI |   RMSEA   | SRMR | parsimony ratio |
---------- | ---- | ------- | --- | --------- | ---- | --------------- |
      48.3 |  43  |    .267 | .99 | .00 - .05 | .06  |             .65 |

#3 Schlussfolgerungen 
* Mit den *fixed-links* Modellen lassen sich die Daten besser beschreiben als mit den klassischen CFAs 
* Der Zusammenhang zwischen der konstanten Variable der Hickaufgabe (CH) und der experimentellen Variable derSuppression Aufgabe (expS) tritt bei Punkt 2.1 und bei Punkt 2.4 auf 
* Einige Koeffizienten "verfehlen" das Signifkanzniveau knapp






