--- 
title: "Spatial Suppression"
author: "Auf der Suche nach Hinweisen..."
date: "`r format(Sys.time(), '%d %B, %Y')`"
output: 
  pdf_document:
    toc: false
    toc_depth: 3
  classoption: a4paper
---

```{r setup, include=FALSE}
opts_chunk$set(dev = 'pdf')
```

```{r, echo = FALSE}
res <- read.csv("res.csv")
res <- as.data.frame(res[,-1])

# 2 correct variances of indicators ---------------------------------- 
res$H0meanRT100 <- res$H0meanRT / 100
res$H1meanRT100 <- res$H1meanRT / 100 
res$H2meanRT100 <- res$H2meanRT / 100
res$H258meanRT100 <- res$H258meanRT / 100

res$S1mean100 <- res$S1mean / 100
res$S2mean100 <- res$S2mean / 100 
res$S3mean100 <- res$S3mean / 100
res$S4mean100 <- res$S4mean / 100
``` 


#1 Subtraktionsmethode (Melnick et al., 2013)
Der Suppression Index (SI) wurde mit dem z-Wert aus dem BIS (zTotal) korreliert.
Der Korrelationskoeffizient betr채gt *r* = .03 (*p* = .69).

```{r, echo=FALSE, fig.align='center', warning=FALSE}
plot(res$SI2, res$zTotal,xlim=c(-.2,1),ylim=c(-2,2),xlab="SI",ylab="zTotal",main="",
     bty= "n",xaxt= "n",yaxt= "n",pch = 20)

axis(side = 1, at = c(-.2,0,.5,1), labels=T)
axis(side = 2, at = seq(-2,2,1), las=1)
abline(lm(res$zTotal ~ res$SI2), col = 6)
```

#2 Regressionsmethode (Melnick et al., 2013)
F체r jede Person wurde ein nicht-lineares Modell gefitted ($intercept*exp(slope*x)$)
und danach der z-Wert aus dem BIS (zTotal) mit dem intercept und dem slope vorhergesagt.

```{r, echo=FALSE, fig.align='center', warning=FALSE, include=FALSE}
mymodel <- lm(scale(zTotal) ~ scale(Sinter) * scale(Sslope), data = res)
summary(mymodel)
```
Einzig der intercept war signifikant ($\beta$ = -.25, $R^2$ = .04).
\pagebreak

#3 Explorative Analyse
##3.1 Spatial Suppression und die Operationen und Inhalte des BIS
Hier abgebildet sind die Zusammenh채nge des Suppression Index (SI2), des intercepts
und des slopes der Spatial Suppression Aufgabe mit den Operationen und Inhalten des BIS.

```{r, echo=FALSE, fig.align='center', warning=FALSE}
library(corrplot)
x <- cor(res[,c(181:183,37:42)])
#corr.test(res[,c(181:183,37:42)])
corrplot(x,
         order = "original",
         type = "upper",
         diag = TRUE,
         addCoef.col = "black",
         insig = "blank",
         pch.col = "purple",
         tl.srt=30,
         tl.col="black",
         tl.cex = .6,
         cl.cex = .6
         )
```
\pagebreak

##3.2 Spatial Suppression und die Hick Variablen
Hier abgebildet sind die Zusammenh채nge des Suppression Index (SI2), des intercepts
und des slopes der Spatial Suppression Aufgabe mit den Hick Variablen.

```{r, echo=FALSE, fig.align='center', warning=FALSE}
x <- cor(res[,c(181:183,140:143,160:161)])
#corr.test(res[,c(181:183,140:143,160:161)])
corrplot(x,
         order = "original",
         type = "upper",
         diag = TRUE,
         addCoef.col = "black",
         insig = "blank",
         pch.col = "purple",
         tl.srt=30,
         tl.col="black",
         tl.cex = .6,
         cl.cex = .6
         )
```



