---
title: "BIS Messmodelle"
author: "Datensätze von Philipp & Olivier im Vergleich"
date: "5 Februar 2016"
output:
  pdf_document:
    toc: true
    toc_depth: 3
classoption: a4paper
---



```{r setup, include=FALSE}
opts_chunk$set(dev = 'pdf')
```

```{r, echo=FALSE}
dat <- read.xlsx(file = "BIS.xlsx", 1) # ACHTUNG: diese file liegt nicht im project directory!!!
dat <- dat[complete.cases(dat),]
dat <- as.data.frame(apply(dat,2,function(x)gsub("\\s+", "",x)))
as.numeric.factor <- function(x) {as.numeric(levels(x))[x]}
dat[c(1,9:54)] <- lapply(dat[c(1,9:54)], as.numeric.factor)
dat <- droplevels(dat)
levels(dat$vision) <- c("good", "medium", "poor")
levels(dat$hearing) <- c("good", "medium", "poor")
levels(dat$disease) <- c("yes", "no")
levels(dat$drug) <- c("yes","no")
levels(dat$smoking) <- c("yes","no")
levels(dat$exp1) <- c("Daniele","Dominic","JasminS","Philipp")
resultsBIS <- dat
rm(dat)
resultsBIS <- arrange(resultsBIS, subject)
resultsBIS <- subset(resultsBIS, select = -weg)
resultsBIS <- subset(resultsBIS, !subject %in% c(54,72,98,160))

resultsBIS$zAN <- scale(resultsBIS$ANraw)
resultsBIS$zBD <- scale(resultsBIS$BDraw)
resultsBIS$zCH <- scale(resultsBIS$CHraw)
resultsBIS$zKW <- scale(resultsBIS$KWraw)
resultsBIS$zOE <- scale(resultsBIS$OEraw)
resultsBIS$zOG <- scale(resultsBIS$OGraw)
resultsBIS$zRZ <- scale(resultsBIS$RZraw)
resultsBIS$zSC <- scale(resultsBIS$SCraw)
resultsBIS$zST <- scale(resultsBIS$STraw)
resultsBIS$zTG <- scale(resultsBIS$TGraw)
resultsBIS$zTM <- scale(resultsBIS$TMraw)
resultsBIS$zUW <- scale(resultsBIS$UWraw)
resultsBIS$zWA <- scale(resultsBIS$WAraw)
resultsBIS$zWE <- scale(resultsBIS$WEraw)
resultsBIS$zWM <- scale(resultsBIS$WMraw)
resultsBIS$zXG <- scale(resultsBIS$XGraw)
resultsBIS$zZN <- scale(resultsBIS$ZNraw)
resultsBIS$zZP <- scale(resultsBIS$ZPraw)
resultsBIS$zZZ <- scale(resultsBIS$ZZraw)

resultsBIS$zNumeric  <- rowMeans(subset(resultsBIS, select = c(zRZ, zSC, zXG, zZN, zZP, zZZ)))
resultsBIS$zVerbal   <- rowMeans(subset(resultsBIS, select = c(zST, zWA, zTG, zTM, zWM, zKW)))
resultsBIS$zFigural  <- rowMeans(subset(resultsBIS, select = c(zAN, zBD, zOE, zOG, zWE, zCH)))
resultsBIS$zSpeed    <- rowMeans(subset(resultsBIS, select = c(zOE, zBD, zTG, zRZ, zKW, zXG)))
resultsBIS$zCapacity <- rowMeans(subset(resultsBIS, select = c(zAN, zCH, zWA, zTM, zZN, zSC)))
resultsBIS$zMemory   <- rowMeans(subset(resultsBIS, select = c(zOG, zWE, zST, zWM, zZP, zZZ)))

resultsBIS$zSpeedNumeric    <- rowMeans(subset(resultsBIS, select = c(zXG, zRZ)))
resultsBIS$zSpeedVerbal     <- rowMeans(subset(resultsBIS, select = c(zTG, zKW)))
resultsBIS$zSpeedFigural    <- rowMeans(subset(resultsBIS, select = c(zBD, zOE)))

resultsBIS$zCapacityNumeric <- rowMeans(subset(resultsBIS, select = c(zZN, zSC)))
resultsBIS$zCapacityVerbal  <- rowMeans(subset(resultsBIS, select = c(zWA, zTM)))
resultsBIS$zCapacityFigural <- rowMeans(subset(resultsBIS, select = c(zAN, zCH)))

resultsBIS$zMemoryNumeric   <- rowMeans(subset(resultsBIS, select = c(zZP, zZZ)))
resultsBIS$zMemoryVerbal    <- rowMeans(subset(resultsBIS, select = c(zST, zWM)))
resultsBIS$zMemoryFigural   <- rowMeans(subset(resultsBIS, select = c(zOG, zWE)))

resultsBIS$zTotal <- rowMeans(subset(resultsBIS, select = c(zRZ, zSC, zXG, zZN, zZP, zZZ,
                                                            zST, zWA, zTG, zTM, zWM, zKW,
                                                            zAN, zBD, zOE, zOG, zWE, zCH,
                                                            zOE, zBD, zTG, zRZ, zKW, zXG,
                                                            zAN, zCH, zWA, zTM, zZN, zSC,
                                                            zOG, zWE, zST, zWM, zZP, zZZ)))

resultsBIS <- resultsBIS[,c(1:8,
                    9,11,13,15,17,19,21,23,25,27,29,31,33,35,37,39,41,43,45,
                    10,12,14,16,18,20,22,24,26,28,30,32,34,36,38,40,42,44,46,
                    54:72,
                    79:87,
                    73:78,
                    88,
                    47:52,
                    53
                    )]

resultsBIS <- subset(resultsBIS, select = -c(ANraw,BDraw,CHraw,KWraw,OEraw,OGraw,
                                             RZraw,SCraw,STraw,TGraw,TMraw,UWraw,
                                             WAraw,WEraw,WMraw,XGraw,ZNraw,ZPraw,
                                             ZZraw,
                                             ANcf,BDsf,CHcf,KWsv,OEsf,OGmf,
                                             RZsn,SCcn,STmv,TGsv,TMcv,UWsv,
                                             WAcv,WEmf,WMmv,XGsn,ZNcn,ZPmn,
                                             ZZmn,C,S,M,V,N,F,sumVNF))

resultsBIS <- subset(resultsBIS, !subject == 138)

olizBIS <- c(-0.025870687,  0.975029078  ,0.430234696, -0.531584574,-0.111529375, -0.721289579,
0.227895758 , 0.358834001  ,0.099534600 ,-0.330806311 , 0.355621656  ,0.393366559,
.147546207 ,-0.649636558 ,-0.423120318  ,0.491346455 ,-0.381076240 ,-0.527171681,
.636758765  ,0.586623934 ,-0.124115887  ,0.333690763,  0.144245139 ,-1.154826207,
.573904199  ,0.112816789  ,0.619189742  ,0.556190830,  0.217429042 ,-0.388037353,
-0.884098602,  0.275914842 ,-0.634887530,  0.622320893,  0.959231698, -0.336015182,
1.034513647 , 1.101839419  ,0.003933568 ,-0.127067688 , 0.194625011 , 0.615420725,
0.008092141 , 0.631654908  ,0.541450687 ,-0.678500874 , 0.031344018 , 0.302432778,
0.031866609 , 0.845918672  ,0.646375983 , 0.313581690 ,-0.199072499 ,-0.334494336,
-0.408025974,  0.418298842,  0.971173379, -0.301318297, -0.403738107,  0.009952210,
0.195534581 ,-0.206145204 ,-0.120329691 , 0.472471229 ,-0.999734233 , 0.659579568,
-0.377854087,  0.573324668, -0.120695201,  0.162233338,  0.529905301,  0.470708876,
0.200747357 , 0.216044259 , 0.100922189 , 0.632765251 , 0.261540387 ,-0.232127141,
-0.194741595,  0.418281254, -0.729781370, -0.194750928,  0.457608801,  0.114241876,
-0.485485115, -0.132078594, -0.318299056, -0.788598255,  0.013570292, -0.586539010,
0.125819104 ,-0.426580765 , 1.007791469 ,-0.490950057 ,-0.295499213 ,-0.097564302,
-0.463842261, -0.529995631, -0.979030747, -0.560062685,  0.472449939, -0.295779440,
-0.709897994,  0.026461424, -0.175892477, -0.339103062, -0.475608268, -0.314746912,
-0.530543283, -0.337824834,  0.220933610,  0.937995166, -0.111731637, -0.923352675,
0.046740689 ,-0.144389315 ,-0.716643998 ,-0.134934794 ,-0.393420975 , 0.073386156,
-0.164174528, -0.351700049, -0.279635539, -0.192526125, -0.279136198,  0.500903002,
0.342469707 , 0.305751548 ,-0.601632418 , 0.252544865 , 0.327101623 ,-0.870553346,
-0.240744772, -0.134178756,  0.345026665, -0.620323730, -0.185206074, -0.156293956,
-0.811193029, -0.509329768, -0.322123331,  0.060587619, -0.463788490, -0.872752739,
0.262460208 , 0.535863608 , 0.913885840 ,-0.719811317 ,-1.002631394 ,-0.051542801,
-0.049331706, -0.461451658, -0.123545876, -0.846142492,  0.131964445, -0.038131581,
-0.106219132,  0.162432027, -0.173589153,  0.213225923, -0.946015064, -0.929531936,
0.085009748 ,-0.255330628 ,-0.440682808 ,-0.458568137 , 1.052159794 ,-0.116064568,
0.863793416 ,-0.643593478 ,-0.240571446 , 0.112357403 ,-0.107641342 ,-0.976959210,
-1.118288099, -0.152264445, -0.343592820,  1.142000431, -0.277599197,  1.488204063,
0.557814920 , 0.890303595 , 0.509340012 ,-0.161505955 , 0.662618843 , 1.518552363,
0.102367742 ,-0.274434625 , 0.395381278 ,-0.156992931 ,-0.105595842 ,-0.208856963,
0.859866172 , 0.484318276 , 0.473997808 , 0.560052459 , 0.873969517 ,-0.288636505,
0.030004553 , 0.491692056 , 0.076267356 ,-0.479437784 ,-0.809545014 ,-0.176426389,
-0.943300946,  0.245836642, -0.129335612,  0.102602514,  0.112936780, -0.784988768,
-0.239049296,  0.931118254,  0.100884057, -0.580515197,  1.045712855,  0.752234170,
0.852419020 , 0.828015948 , 0.452640283 , 1.582213139 , 0.638773659 , 1.408118322,
-0.226607923,  0.193069188, -0.512694078, -0.797566378,  0.007118835, -0.641116666,
0.267651802 , 1.067125483 , 0.422057950 , 0.531585675 , 0.635083356 , 0.776888608,
-0.975582261, -1.540547419, -0.447991636, -0.427533657, -1.213460751, -0.534113621,
-0.848564127)
```
\pagebreak

#1 Vergleich der  Datensätze
Um zu kontrollieren, ob Differenzen bei den Messmodellen auf offensichtliche Unterschiede zwischen den Daten zurückzuführen sind,
werden hier als erstes die Verteilungen verglichen und die Differenz der Korrelationsmatrix der Operationen und Inhalten berichtet.

##1.1 Dichte der Verteilungen
In der Abbildung abgetragen sind die z-Werte aller Personen über alle 18 Subtests gemittelt. Blau schraffiert ist die Verteilung von Philipp's Datensatz. Grau schraffiert ist die Verteilung von Olivier's Datensatz. Philipp's Standardabweichung beträgt
**`r round(sd(resultsBIS$zTotal), digits = 2)`**. Olivier's Standardabweichung beträgt **`r round(sd(olizBIS), digits = 2)`**.

```{r, echo=FALSE, fig.align='center'}
plot(density(olizBIS, bw = .1),
     main = "",
     col = 1,
     xlim = c(-2,2),
     ylim = c(0,1),
     xaxt = "n",
     yaxt = "n",
     xlab = "BIS z-Werte über alle 18 Subtests gemittelt",
     cex.axis = .5,
     cex.lab = .5,
     ylab = "",
     bty = "n",
     lwd = 0)

axis(side = 1, at = seq(-2,2,.5), cex.axis = .5)
polygon(density(olizBIS, bw = .1),
        col = "8",
        density = 60)

lines(density(resultsBIS$zTotal, bw = .1))
polygon(density(resultsBIS$zTotal,
                bw = .1),
        col = "blue",
        density = 20)

text(1,.4,labels= "Oli's Daten, N = 241", col=8, cex=.5)
text(.4,.85,labels= paste("Philipp's Daten, N = ", nrow(resultsBIS), sep = ""), col=4, cex=.5)
```

##1.2 Zusammenhänge der z-Werte
###1.2.1 Operations- und Inhaltsaggregate
Hier abgebildet sind die Korrelationen der Operationen und Inhalten aus **Philipp's Datensatz**.
```{r, echo=FALSE}
round(corr.test(resultsBIS[c(40,42,41,39,38,37)])$r, digits = 2)
```

Die Tabelle unten bildet die Differenz der Korrelationskoeffizienten zwischen Philipp's und Olivier's Datensatz ab.
Negative Differenzen bedeuten, dass in Philipp's Daten tiefere Zusammenhänge beobachtet wurden als in Olivier's Daten (das Gegenteil ist der Fall bei
positiven Differenzen).

```{r, echo=FALSE}
phil <- corr.test(resultsBIS[c(40,42,41,39,38,37,43)])$r
oli <- structure(c(1, 0.540151389005995, 0.597767143602889, 0.725463565718552,
0.747674794788115, 0.68401210758944, 0.847688578559715, 0.540151389005995,
1, 0.525974138722285, 0.673980434614355, 0.685687387564036, 0.710635541747782,
0.814967123370369, 0.597767143602889, 0.525974138722285, 1, 0.703397231914946,
0.677178516251049, 0.784731968402547, 0.852534771582176, 0.725463565718552,
0.673980434614355, 0.703397231914946, 1, 0.543291249090875, 0.624338283735174,
0.835861734911644, 0.747674794788115, 0.685687387564036, 0.677178516251049,
0.543291249090875, 1, 0.565402919327056, 0.838128149291049, 0.68401210758944,
0.710635541747782, 0.784731968402547, 0.624338283735174, 0.565402919327056,
1, 0.867638053307395, 0.847688578559715, 0.814967123370369, 0.852534771582176,
0.835861734911644, 0.838128149291049, 0.867638053307395, 1), .Dim = c(7L,
7L), .Dimnames = list(c("speed.z.mean", "memo.z.mean", "cap.z.mean",
"fig.z.mean", "verb.z.mean", "num.z.mean", "G.z.mean"), c("speed.z.mean",
"memo.z.mean", "cap.z.mean", "fig.z.mean", "verb.z.mean", "num.z.mean",
"G.z.mean")))

diff <- as.data.frame(phil - oli)
diff[upper.tri(diff)] <- NA
diag(diff) <- NA
round(diff, digits = 2)
```



###1.2.2 Zellenaggregate
Hier abgebildet sind die Korrelationen der 9 Zellenaggregate aus **Philipp's Datensatz**.
```{r, echo=FALSE}
round(corr.test(resultsBIS[c(28:36)])$r, digits = 2)
```

Die Tabelle unten bildet die Differenz der Korrelationskoeffizienten zwischen Philipp's und Olivier's Datensatz ab.
Negative Differenzen bedeuten, dass in Philipp's Daten tiefere Zusammenhänge beobachtet wurden als in Olivier's Daten (das Gegenteil ist der Fall bei
positiven Differenzen).

```{r, echo=FALSE}
phil <- corr.test(resultsBIS[c(28:36)])$r
phil <- phil[c(3,2,1,9,8,7,6,5,4),c(3,2,1,9,8,7,6,5,4)]

oli <- structure(c(1, 0.329747438648884, 0.251531496404306, 0.145557015763423,
0.219552969976393, 0.130278213106012, 0.0818443589754053, 0.164395814043182,
0.139143588778601, 0.329747438648884, 1, 0.504289414275176, 0.292269078535216,
0.465515225108143, 0.308955932319351, 0.309967616780554, 0.58012965372048,
0.293533645379892, 0.251531496404306, 0.504289414275176, 1, 0.406653251680553,
0.340539240759155, 0.440884598302211, 0.527515996801533, 0.500452072661205,
0.701515272944163, 0.145557015763423, 0.292269078535216, 0.406653251680553,
1, 0.354603027287965, 0.453683048229613, 0.402491367346295, 0.279030561892231,
0.386019703996522, 0.219552969976393, 0.465515225108143, 0.340539240759155,
0.354603027287965, 1, 0.441358713129051, 0.225747283286541, 0.429705592176008,
0.259712395667385, 0.130278213106012, 0.308955932319351, 0.440884598302211,
0.453683048229613, 0.441358713129051, 1, 0.317058798644135, 0.278723833489132,
0.450592554070717, 0.0818443589754053, 0.309967616780554, 0.527515996801533,
0.402491367346295, 0.225747283286541, 0.317058798644135, 1, 0.501788655892129,
0.583093329649007, 0.164395814043182, 0.58012965372048, 0.500452072661205,
0.279030561892231, 0.429705592176008, 0.278723833489132, 0.501788655892129,
1, 0.460428971211626, 0.139143588778601, 0.293533645379892, 0.701515272944163,
0.386019703996522, 0.259712395667385, 0.450592554070717, 0.583093329649007,
0.460428971211626, 1), .Dim = c(9L, 9L), .Dimnames = list(c("zSpeedFigural", 
"zSpeedVerbal", "zSpeedNumeric", "zMemoryFigural", "zMemoryVerbal", 
"zMemoryNumeric", "zCapacityFigural", "zCapacityVerbal", "zCapacityNumeric"
), c("zSpeedFigural", "zSpeedVerbal", "zSpeedNumeric", "zMemoryFigural", 
"zMemoryVerbal", "zMemoryNumeric", "zCapacityFigural", "zCapacityVerbal", 
"zCapacityNumeric")))

diff <- as.data.frame(phil - oli)
diff[upper.tri(diff)] <- NA
diag(diff) <- NA

round(diff, digits = 2)
```


##1.3 Schlussfolgerungen
* Olivier's Datensatz ist etwas heterogener als Philipp's Datensatz
* Olivier's Datensatz zeigt deskriptiv eher höhere Zusammenhänge zwischen den Variablen als Philipp's Datensatz

\pagebreak

#2 Messmodelle
In diesem Kapitel folgen alle gerechneten Messmodelle. Oberhalb des gezeichneten Messmodells werden (wenn aufgetreten) mit hashtags (#) *warnings* aufgeführt. Diese Warnungen werden vom Programm dann ausgegeben, wenn die Modellberechnungen nicht dem normalen Verlauf entsprechen. Unterhalb des gezeichneten Messmodell stehen  allgemeine Kommentare, Kommentare die sich nur auf Resultate aus Philipp's Datensatz beziehen, oder Kommentare die sich auf  Resultate aus  Olivier's Datensatz beziehen. In der Tabelle nach den Kommentaren sind die Modelltests bzw. die Fit-Indizes aufgeführt.  

Die Abbildungen in diesem Kapitel stammen alle aus dem Datensatz von Philipp.

##2.1 Messmodelle basierend auf 18 Subtests
###2.1.1 Model 1
```{r, echo=FALSE, fig.align='center'}
# .... 1.1 model specification -------------------------------------------------
model1 <- 'g =~ zAN + zBD + zCH + zKW + zOG + zOE + zRZ + zSC + zST +
                zTG + zTM + zWA + zWE + zWM + zXG + zZN + zZP + zZZ'

# .... 1.2 fit -----------------------------------------------------------------
model1Fit <- sem(model1,
                 data      = resultsBIS,     
                 estimator = "MLM",         
                 mimic     = "Mplus") 



semPaths(model1Fit,
         what           = "std",           #std, or est
         style          = "lisrel",        #lisrel, or mx
         layout         = "tree",          #tree, circle, or spring
         structural     = F,               #or T for structural model only
         cut            = .60,             #cut the scaling of the paths (edges) at this value
         residScale     = 7,               #size of residual paths (edges)
         sizeMan        = 3,               #size of the manifest variables
         sizeLat        = 5,               #size of the latent variables
         intercepts     = F,               #should intercepts be included?
         optimizeLatRes = T,               #angle of the incoming residuals is optimized
         exoVar         = T,               #should variances of exo variables be plotted?
         nCharNodes     = 0,               #number of characters to abbreviate node labels
         asize          = 1.5,             #arrow head size
         esize          = 1,               #arrow wheight
         edge.color     = 1,               #path (edge) color (1-255)
         edge.label.cex = .5,              #path (edge) label size
         cardinal       = F,               #or T for arrows pointing in the middle of a variable
         nDigits        = 2,               #number of digits for coeffiecients
         rotation       = 1)

```

* Philipp
    + BD lädt nicht signifikant auf *g*
    + OE lädt nicht signifikant auf *g*
    + wenn ich BD und OE (die beiden figuralen speed Tests) aus dem Modell nehme, verbessert sich der Fit unwesentlich
* Olivier
    + alle Faktorladungen signifikant

Daten    | Chi-Square | df   |     *p* | CFI |   RMSEA   | SRMR | parsimony ratio |
-------- | ---------- | ---- | ------- | --- | --------- | ---- | --------------- |
Philipp  |        447 | 135  |  < .001 | .72 | .10 - .12 | .09  |             .79 |
Olivier  |        490 | 135  |  < .001 | .74 | .10 - .12 | .09  |             .79 |


\pagebreak

###2.1.2 Model 2
```{r, echo=FALSE, fig.align='center'}
# 2. model 2 -------------------------------------------------------------------
# .... 2.1 model specification -------------------------------------------------
model2 <- 'speed    =~ zRZ + s2*zOE + s3*zTG + s4*zKW + s5*zXG + s6*zBD
           memory   =~ zZZ + t2*zOG + t3*zWE + t4*zST + t5*zWM + t6*zZP
           capacity =~ zCH + u2*zAN + u3*zSC + u4*zWA + u5*zTM + u6*zZN

           memory ~~ t7*speed    ; t7 > .01
           memory ~~ t8*capacity ; t8 > .01

           s2 > .01; s3 > 0; s4 > .01; s5 > 0; s6 > .01
           t2 > 0; t3 > 0; t4 > 0; t5 > 0; t6 > 0
           u2 > 0; u3 > 0; u4 > 0; u5 > 0; u6 > 0

           figural  =~ zOG + v2*zOE + v3*zBD + v4*zWE + v5*zAN + v6*zCH 
           verbal   =~ zTM + w2*zTG + w3*zKW + w4*zST + w5*zWM + w6*zWA
           numeric  =~ zSC + x2*zXG + x3*zRZ + x4*zZP + x5*zZZ + x6*zZN

           v2 > 0; v3 > 0; v4 > 0.1; v5 > 0; v6 > 0.0
           w2 > 0; w3 > 0; w4 > 0; w5 > 0; w6 > 0
           x2 > 0; x3 > 0; x4 > 0; x5 > 0; x6 > 0

           speed    ~~ 0*figural
           speed    ~~ 0*verbal
           speed    ~~ 0*numeric

           memory   ~~ 0*figural
           memory   ~~ 0*verbal
           memory   ~~ 0*numeric

           capacity ~~ 0*figural
           capacity ~~ 0*verbal
           capacity ~~ 0*numeric

           # figural ~~ 0*verbal
           # figural ~~ 0*numeric
           # verbal  ~~ 0*numeric
           # 
           speed ~~ s7*speed; s7 > .001
           # 
           # zAN ~~ a1*zAN; a1 > 0
           # zBD ~~ b1*zBD; b1 > 0
           # zCH ~~ c1*zCH; c1 > 0
           # zKW ~~ d1*zKW; d1 > 0
           # zOG ~~ e1*zOG; e1 > 0
           # zOE ~~ f1*zOE; f1 > .0
           # zRZ ~~ g1*zRZ; g1 > 0
           # zSC ~~ h1*zSC; h1 > 0
           # zST ~~ i1*zST; i1 > 0
           # zTG ~~ j1*zTG; j1 > 0
           # zTM ~~ k1*zTM; k1 > 0
           # zWA ~~ l1*zWA; l1 > 0
           # zWE ~~ m1*zWE; m1 > 0
           # zWM ~~ n1*zWM; n1 > 0
           # zXG ~~ o1*zXG; o1 > 0
           # zZN ~~ p1*zZN; p1 > 0
           # zZP ~~ q1*zZP; q1 > 0
           # zZZ ~~ r1*zZZ; r1 > 0
           '


# .... 2.2 fit -----------------------------------------------------------------
model2Fit <- sem(model2,
                 data      = resultsBIS,        
                 estimator = "MLM",      
                 mimic     = "Mplus")   

# .... 2.5 Plotten -------------------------------------------------------------
semPaths(model2Fit,
         what           = "std",           #std, or est
         style          = "lisrel",        #lisrel, or mx
         layout         = "tree",          #tree, circle, or spring
         structural     = F,               #or T for structural model only
         cut            = 1e-100,            #cut the scaling of the paths (edges) at this value
         residScale     = 7,               #size of residual paths (edges)
         sizeMan        = 3,               #size of the manifest variables
         sizeLat        = 5,               #size of the latent variables
         intercepts     = F,               #should intercepts be included?
         optimizeLatRes = T,               #angle of the incoming residuals is optimized
         exoVar         = T,               #should variances of exo variables be plotted?
         nCharNodes     = 0,               #number of characters to abbreviate node labels
         asize          = 1.5,             #arrow head size
         esize          = 1,               #arrow wheight
         edge.color     = 1,               #path (edge) color (1-255)
         edge.label.cex = .5,              #path (edge) label size
         cardinal       = F,               #or T for arrows pointing in the middle of a variable
         nDigits        = 2,               #number of digits for coeffiecients
         rotation       = 1,
         reorder = FALSE)
```

* Philipp
    + Diverse Varianzen und Covarianzen mussten > 0 gesetzt werden
    + 2 *speed* Faktorladungen **nicht** signifikant
    + 1 *capacity* Faktorladung **nicht** signifikant
    + 2 *figural* Faktorladungen **nicht** signifikant
    + **kein** signifikanter Zusammenhang zwischen *speed* & *capacity*
* Olivier
    + Starker Zusammenhang zwischen Operationen, **kein** Zusammenhang zwischen Inhalten
    + **ABER**: Je nach Wahl der Referenzvariablen verlagert sich der Zusammenhang entweder in die Operationen oder in die Inhalte.
      Die Wahl der Referenzvariablen hat Einfluss auf den Modell-Fit und die Signifikanz der Varianzen
    + Wieso?

Daten    | Chi-Square | df   |     *p* | CFI |   RMSEA   | SRMR | parsimony ratio |
-------- | ---------- | ---- | ------- | --- | --------- | ---- | --------------- |
Philipp  |        167 | 111  |  < .001 | .95 | .03 - .07 | .05  |             .65 |
Oliver   |        123 | 111  |     .20 | .99 | .00 - .04 | .04  |             .65 |

\pagebreak



###2.1.3 Model 3
```{r, echo=FALSE, fig.align='center'}
# .... 3.1 model specification -------------------------------------------------
model3 <- 'g =~ speed + memory + capacity
  
            g ~~ 0*figural
            g ~~ 0*verbal
            g ~~ 0*numeric

           speed    =~ zRZ + s2*zOE + s3*zTG + s4*zKW + s5*zXG + s6*zBD
           memory   =~ zZZ + t2*zOG + t3*zWE + t4*zST + t5*zWM + t6*zZP
           capacity =~ zCH + u2*zAN + u3*zSC + u4*zWA + u5*zTM + u6*zZN

           # memory ~~ t7*speed    ; t7 > .01
           # memory ~~ t8*capacity ; t8 > .01
           # 
           # s2 > .01; s3 > 0; s4 > .01; s5 > 0; s6 > .01
           # t2 > 0; t3 > 0; t4 > 0; t5 > 0; t6 > 0
           # u2 > 0; u3 > 0; u4 > 0; u5 > 0; u6 > 0

           figural  =~ zOG + v2*zOE + v3*zBD + v4*zWE + v5*zAN + v6*zCH 
           verbal   =~ zTM + w2*zTG + w3*zKW + w4*zST + w5*zWM + w6*zWA
           numeric  =~ zSC + x2*zXG + x3*zRZ + x4*zZP + x5*zZZ + x6*zZN

           v2 > 0; v3 > 0; v4 > 0.1; v5 > 0; v6 > 0.0
           w2 > 0; w3 > 0; w4 > 0; w5 > 0; w6 > 0
           x2 > 0; x3 > 0; x4 > 0; x5 > 0; x6 > 0

           speed    ~~ 0*figural
           speed    ~~ 0*verbal
           speed    ~~ 0*numeric

           memory   ~~ 0*figural
           memory   ~~ 0*verbal
           memory   ~~ 0*numeric

           capacity ~~ 0*figural
           capacity ~~ 0*verbal
           capacity ~~ 0*numeric

           # figural ~~ 0*verbal
           # figural ~~ 0*numeric
           # verbal  ~~ 0*numeric
           # 
           # speed ~~ s7*speed; s7 > .001
           # 
           # zAN ~~ a1*zAN; a1 > 0
           # zBD ~~ b1*zBD; b1 > 0
           # zCH ~~ c1*zCH; c1 > 0
           # zKW ~~ d1*zKW; d1 > 0
           # zOG ~~ e1*zOG; e1 > 0
           # zOE ~~ f1*zOE; f1 > .0
           # zRZ ~~ g1*zRZ; g1 > 0
           # zSC ~~ h1*zSC; h1 > 0
           # zST ~~ i1*zST; i1 > 0
           # zTG ~~ j1*zTG; j1 > 0
           # zTM ~~ k1*zTM; k1 > 0
           # zWA ~~ l1*zWA; l1 > 0
           # zWE ~~ m1*zWE; m1 > 0
           # zWM ~~ n1*zWM; n1 > 0
           # zXG ~~ o1*zXG; o1 > 0
           # zZN ~~ p1*zZN; p1 > 0
           # zZP ~~ q1*zZP; q1 > 0
           # zZZ ~~ r1*zZZ; r1 > 0
           '

# .... 3.2 fit -----------------------------------------------------------------
model3Fit <- sem(model3,
                 data      = resultsBIS,        
                 estimator = "MLM",      
                 mimic     = "Mplus")   


# .... 3.5 Plotten -------------------------------------------------------------
semPaths(model3Fit,
         what           = "std",           #std, or est
         style          = "lisrel",        #lisrel, or mx
         layout         = "tree",          #tree, circle, or spring
         structural     = F,               #or T for structural model only
         cut            = 1e-100,            #cut the scaling of the paths (edges) at this value
         residScale     = 7,               #size of residual paths (edges)
         sizeMan        = 3,               #size of the manifest variables
         sizeLat        = 5,               #size of the latent variables
         intercepts     = F,               #should intercepts be included?
         optimizeLatRes = T,               #angle of the incoming residuals is optimized
         exoVar         = T,               #should variances of exo variables be plotted?
         nCharNodes     = 0,               #number of characters to abbreviate node labels
         asize          = 1.5,             #arrow head size
         esize          = 1,               #arrow wheight
         edge.color     = 1,               #path (edge) color (1-255)
         edge.label.cex = .5,              #path (edge) label size
         cardinal       = F,               #or T for arrows pointing in the middle of a variable
         nDigits        = 2,               #number of digits for coeffiecients
         rotation       = 1,
         reorder = FALSE)               #rotation of the whole model (1,2,3,4)
```

* Philipp
    + *speed* Residualvarianz ist negativ
    + Faktorladung *g* =~ *speed* > 1
* Olivier
    + Je nach Wahl der Referenzvariablen verlagert sich der Zusammenhang entweder in die Operationen oder in die Inhalte.
      Die Wahl der Referenzvariablen hat Einfluss auf den Modell-Fit und die Signifikanz der Varianzen
    + Einige Umstellungen der Referenzvariablen führen zu nicht-Konvergenz

Daten    | Chi-Square | df   |     *p* | CFI |   RMSEA   | SRMR | parsimony ratio |
-------- | ---------- | ---- | ------- | --- | --------- | ---- | --------------- |
Philipp  |        163 | 111  |  < .001 | .95 | .03 - .06 | .05  |             .65 |
Olivier  |        123 | 111  |     .20 | .99 | .00 - .04 | .04  |             .65 |

\pagebreak

##2.2 Messmodelle basierend auf 9 Zellenaggregaten
###2.2.1 Model 4
```{r, echo=FALSE, fig.align='center'}
# .... 4.1 model specification -------------------------------------------------
model4 <- 'g    =~ zSpeedNumeric + zSpeedVerbal + zSpeedFigural +
                   zMemoryFigural + zMemoryVerbal + zMemoryNumeric +
                   zCapacityFigural + zCapacityVerbal + zCapacityNumeric
          '
          

# .... 4.2 fit -----------------------------------------------------------------
model4Fit <- sem(model4,
                data      = resultsBIS,        #Datensatz mit den in sem.model verwendeten Variablen
                estimator = "MLM",      #Schätzmethode ist die robuste Variante von ML
                mimic     = "Mplus")    #man kann den Output von Mplus (default ist EQS)


# .... 4.5 Plotten -------------------------------------------------------------
semPaths(model4Fit,
         what           = "std",           #std, or est
         style          = "lisrel",        #lisrel, or mx
         layout         = "tree",          #tree, circle, or spring
         structural     = F,               #or T for structural model only
         cut            = 1e-100,            #cut the scaling of the paths (edges) at this value
         residScale     = 7,               #size of residual paths (edges)
         sizeMan        = 6,               #size of the manifest variables
         sizeLat        = 5,               #size of the latent variables
         intercepts     = F,               #should intercepts be included?
         optimizeLatRes = T,               #angle of the incoming residuals is optimized
         exoVar         = T,               #should variances of exo variables be plotted?
         nCharNodes     = 0,               #number of characters to abbreviate node labels
         asize          = 1.5,             #arrow head size
         esize          = 1,               #arrow wheight
         edge.color     = 1,               #path (edge) color (1-255)
         edge.label.cex = .5,              #path (edge) label size
         cardinal       = F,               #or T for arrows pointing in the middle of a variable
         nDigits        = 2,               #number of digits for coeffiecients
         rotation       = 1,
         reorder = FALSE)  

```

* Philipp
    + Modell konververgiert
    + wenn ich *zSpeedFigural* aus dem Modell entferne, verbessert sich der Modellfit unwesentlich (gleich wie bei Modell 1)
* Olivier
    + Modell konvergiert 

Daten    | Chi-Square | df   |     *p* | CFI |   RMSEA   | SRMR | parsimony ratio |
-------- | ---------- | ---- | ------- | --- | --------- | ---- | --------------- |
Philipp  |        154 |  27  |  < .001 | .80 | .13 - .18 | .08  |             .60 |
Olivier  |        165 |  27  |  < .001 | .81 | .13 - .17 | .07  |             .60 |

\pagebreak



###2.2.2 Model 5
```{r, echo=FALSE, fig.align='center'}
# .... 5.1 model specification -------------------------------------------------
model5 <- 'speed    =~ zSpeedVerbal    + j1*zSpeedFigural    + j2*zSpeedNumeric
          memory   =~ zMemoryFigural   + k1*zMemoryVerbal   + k2*zMemoryNumeric
          capacity =~ zCapacityFigural + l1*zCapacityVerbal + l2*zCapacityNumeric
          
          figural =~ zCapacityFigural + m1*zMemoryFigural + m2*zSpeedFigural
          verbal  =~ zSpeedVerbal + n1*zMemoryVerbal + n2*zCapacityVerbal
          numeric =~ zSpeedNumeric + o1*zMemoryNumeric + o2*zCapacityNumeric

          j1 > 0; j2 > 0
          k1 > 0; k2 > 0
          l1 > 0; l2 > 0

          j1 > 0; j2 > 0
          k1 > 0; k2 > 0
          l1 > 0; l2 > 0

          speed ~~ p1*memory     ; p1 > 0
          speed ~~ q1*capacity   ; q1 > 0
          memory ~~ r1*capacity  ; r1 > 0


          speed ~~ 0*figural
          speed ~~ 0*verbal
          speed ~~ 0*numeric

          memory ~~ 0*figural
          memory ~~ 0*verbal
          memory ~~ 0*numeric

          capacity ~~ 0*figural
          capacity ~~ 0*verbal
          capacity ~~ 0*numeric

          # figural ~~ 0*verbal
          # figural ~~ 0*numeric
          # verbal ~~ 0*numeric
          
          
zSpeedFigural ~~ a1* zSpeedFigural; a1 > 0
zSpeedVerbal  ~~ b1* zSpeedVerbal; b1 > 0
zSpeedNumeric ~~ c1* zSpeedNumeric; c1 > 0

zMemoryFigural ~~ d1* zMemoryFigural; d1 > 0
zMemoryVerbal  ~~ e1* zMemoryVerbal; e1 > 0
zMemoryNumeric ~~ f1* zMemoryNumeric; f1 > 0

zCapacityFigural ~~ g1* zCapacityFigural; g1 > .001
zCapacityVerbal  ~~ h1* zCapacityVerbal; h1 > 0
zCapacityNumeric ~~ i1* zCapacityNumeric; i1 > 0'


# .... 5.2 fit -----------------------------------------------------------------
model5Fit <- sem(model5,
                data      = resultsBIS,        #Datensatz mit den in sem.model verwendeten Variablen
                estimator = "MLM",      #Schätzmethode ist die robuste Variante von ML
                mimic     = "Mplus")    #man kann den Output von Mplus (default ist EQS)


# .... 5.5 Plotten -------------------------------------------------------------
semPaths(model5Fit,
         what           = "std",           #std, or est
         style          = "lisrel",        #lisrel, or mx
         layout         = "tree",          #tree, circle, or spring
         structural     = F,               #or T for structural model only
         cut            = 1e-100,            #cut the scaling of the paths (edges) at this value
         residScale     = 7,               #size of residual paths (edges)
         sizeMan        = 6,               #size of the manifest variables
         sizeLat        = 5,               #size of the latent variables
         intercepts     = F,               #should intercepts be included?
         optimizeLatRes = T,               #angle of the incoming residuals is optimized
         exoVar         = T,               #should variances of exo variables be plotted?
         nCharNodes     = 0,               #number of characters to abbreviate node labels
         asize          = 1.5,             #arrow head size
         esize          = 1,               #arrow wheight
         edge.color     = 1,               #path (edge) color (1-255)
         edge.label.cex = .5,              #path (edge) label size
         cardinal       = F,               #or T for arrows pointing in the middle of a variable
         nDigits        = 2,               #number of digits for coeffiecients
         rotation       = 1,
         reorder = FALSE)  

```

* Philipp
    + **nicht** signifikante Korrelationen zwischen den Operationen 
    + *zSpeedFigural* lädt **nicht** signifikant auf *figural*
    + *zSpeedNumeric* lädt **nicht** signifikant auf *speed*
* Olivier
    + *zCapacityNumeric* lädt negativ auf *capacity*
    + Varianz von *capacity* **nicht** signifikant
    + **nicht** signifikante Korrelationen zwischen den Operationen 



Daten    | Chi-Square | df   |     *p* | CFI |   RMSEA   | SRMR | parsimony ratio |
-------- | ---------- | ---- | ------- | --- | --------- | ---- | --------------- |
Philipp  |          9 |   12 |     .72 |   1 | .00 - .05 |  .02 |             .27 |
Olivier  |          8 |   12 |     .08 |   1 | .00 - .04 |  .02 |             .27 |

\pagebreak




###2.2.3 Model 6
```{r, echo=FALSE, fig.align='center'}
# .... 6.1 model specification -------------------------------------------------
model6 <- '
          g =~ speed + memory + capacity
          
          g ~~ 0*figural
          g ~~ 0*verbal
          g ~~ 0*numeric
          
          speed    =~ zSpeedVerbal    + j1*zSpeedFigural    + j2*zSpeedNumeric
          memory   =~ zMemoryFigural   + k1*zMemoryVerbal   + k2*zMemoryNumeric
          capacity =~ zCapacityFigural + l1*zCapacityVerbal + l2*zCapacityNumeric
          
          figural =~ zCapacityFigural + m1*zMemoryFigural + m2*zSpeedFigural
          verbal  =~ zSpeedVerbal + n1*zMemoryVerbal + n2*zCapacityVerbal
          numeric =~ zSpeedNumeric + o1*zMemoryNumeric + o2*zCapacityNumeric

          j1 > 0; j2 > .01
          k1 > 0; k2 > 0
          l1 > 0; l2 > 0

          j1 > 0; j2 > 0
          k1 > 0; k2 > 0
          l1 > 0; l2 > 0

          speed ~~ p1*memory     ; p1 > 0
          speed ~~ q1*capacity   ; q1 > 0
          memory ~~ r1*capacity  ; r1 > 0


          speed ~~ 0*figural
          speed ~~ 0*verbal
          speed ~~ 0*numeric

          memory ~~ 0*figural
          memory ~~ 0*verbal
          memory ~~ 0*numeric

          capacity ~~ 0*figural
          capacity ~~ 0*verbal
          capacity ~~ 0*numeric

          # figural ~~ 0*verbal
          # figural ~~ 0*numeric
          # verbal ~~ 0*numeric
          
          
zSpeedFigural ~~ a1* zSpeedFigural; a1 > 0
zSpeedVerbal  ~~ b1* zSpeedVerbal; b1 > 0
zSpeedNumeric ~~ c1* zSpeedNumeric; c1 > 0

zMemoryFigural ~~ d1* zMemoryFigural; d1 > 0
zMemoryVerbal  ~~ e1* zMemoryVerbal; e1 > 0
zMemoryNumeric ~~ f1* zMemoryNumeric; f1 > 0

zCapacityFigural ~~ g1* zCapacityFigural; g1 > .001
zCapacityVerbal  ~~ h1* zCapacityVerbal; h1 > 0
zCapacityNumeric ~~ i1* zCapacityNumeric; i1 > 0'


# .... 6.2 fit -----------------------------------------------------------------
model6Fit <- sem(model6,
                data      = resultsBIS,        #Datensatz mit den in sem.model verwendeten Variablen
                estimator = "MLM",      #Schätzmethode ist die robuste Variante von ML
                mimic     = "Mplus")    #man kann den Output von Mplus (default ist EQS)


# .... 6.5 Plotten -------------------------------------------------------------
semPaths(model6Fit,
         what           = "std",           #std, or est
         style          = "lisrel",        #lisrel, or mx
         layout         = "tree",          #tree, circle, or spring
         structural     = F,               #or T for structural model only
         cut            = 1e-100,            #cut the scaling of the paths (edges) at this value
         residScale     = 7,               #size of residual paths (edges)
         sizeMan        = 6,               #size of the manifest variables
         sizeLat        = 5,               #size of the latent variables
         intercepts     = F,               #should intercepts be included?
         optimizeLatRes = T,               #angle of the incoming residuals is optimized
         exoVar         = T,               #should variances of exo variables be plotted?
         nCharNodes     = 0,               #number of characters to abbreviate node labels
         asize          = 1.5,             #arrow head size
         esize          = 1,               #arrow wheight
         edge.color     = 1,               #path (edge) color (1-255)
         edge.label.cex = .5,              #path (edge) label size
         cardinal       = F,               #or T for arrows pointing in the middle of a variable
         nDigits        = 2,               #number of digits for coeffiecients
         rotation       = 1,
         reorder = FALSE)  

```

* Philipp
    + diverse negative Varianzen
    + Covarianzmatrix der latenten Variablen ist nicht positiv
* Olivier
    + Modell konvergiert **nicht**

Daten    | Chi-Square | df   |     *p* | CFI |   RMSEA   | SRMR | parsimony ratio |
-------- | ---------- | ---- | ------- | --- | --------- | ---- | --------------- |
Philipp  |          6 |    9 |     .69 |   1 | .00 - .05 | .02  |             .20 |
Olivier  |          - |   12 |       - |   - |         - |   -  |               - |

\pagebreak




###2.2.4 Model 7
```{r, echo=FALSE, warning=FALSE, fig.align='center'}
# .... 7.1 model specification -------------------------------------------------
model7 <- 'g =~ figural + verbal + numeric
          
          g ~~ 0*speed
          g ~~ 0*memory
          g ~~ 0*capacity
          
          speed    =~ zSpeedVerbal    + j1*zSpeedFigural    + j2*zSpeedNumeric
          memory   =~ zMemoryFigural   + k1*zMemoryVerbal   + k2*zMemoryNumeric
          capacity =~ zCapacityFigural + l1*zCapacityVerbal + l2*zCapacityNumeric
          
          figural =~ zCapacityFigural + m1*zMemoryFigural + m2*zSpeedFigural
          verbal  =~ zSpeedVerbal + n1*zMemoryVerbal + n2*zCapacityVerbal
          numeric =~ zSpeedNumeric + o1*zMemoryNumeric + o2*zCapacityNumeric

          j1 > 0; j2 > .01
          k1 > 0; k2 > 0
          l1 > 0; l2 > 0

          j1 > 0; j2 > 0
          k1 > 0; k2 > 0
          l1 > 0; l2 > 0

          speed ~~ p1*memory    ; p1 > 0
          speed ~~ q1*capacity  ; q1 > 0
          memory ~~ r1*capacity ; r1 > 0


          speed ~~ 0*figural
          speed ~~ 0*verbal
          speed ~~ 0*numeric

          memory ~~ 0*figural
          memory ~~ 0*verbal
          memory ~~ 0*numeric

          capacity ~~ 0*figural
          capacity ~~ 0*verbal
          capacity ~~ 0*numeric

          # figural ~~ 0*verbal
          # figural ~~ 0*numeric
          # verbal ~~ 0*numeric
          
          
zSpeedFigural ~~ a1* zSpeedFigural; a1 > 0
zSpeedVerbal  ~~ b1* zSpeedVerbal; b1 > 0
zSpeedNumeric ~~ c1* zSpeedNumeric; c1 > 0

zMemoryFigural ~~ d1* zMemoryFigural; d1 > 0
zMemoryVerbal  ~~ e1* zMemoryVerbal; e1 > 0
zMemoryNumeric ~~ f1* zMemoryNumeric; f1 > 0

zCapacityFigural ~~ g1* zCapacityFigural; g1 > .001
zCapacityVerbal  ~~ h1* zCapacityVerbal; h1 > 0
zCapacityNumeric ~~ i1* zCapacityNumeric; i1 > 0'

# .... 7.2 fit -----------------------------------------------------------------
model7Fit <- sem(model7,
                data      = resultsBIS,        #Datensatz mit den in sem.model verwendeten Variablen
                estimator = "MLM",      #Schätzmethode ist die robuste Variante von ML
                mimic     = "Mplus")    #man kann den Output von Mplus (default ist EQS)

# .... 7.5 Plotten -------------------------------------------------------------
semPaths(model7Fit,
         what           = "std",           #std, or est
         style          = "lisrel",        #lisrel, or mx
         layout         = "tree",          #tree, circle, or spring
         structural     = F,               #or T for structural model only
         cut            = 1e-100,            #cut the scaling of the paths (edges) at this value
         residScale     = 7,               #size of residual paths (edges)
         sizeMan        = 6,               #size of the manifest variables
         sizeLat        = 5,               #size of the latent variables
         intercepts     = F,               #should intercepts be included?
         optimizeLatRes = T,               #angle of the incoming residuals is optimized
         exoVar         = T,               #should variances of exo variables be plotted?
         nCharNodes     = 0,               #number of characters to abbreviate node labels
         asize          = 1.5,             #arrow head size
         esize          = 1,               #arrow wheight
         edge.color     = 1,               #path (edge) color (1-255)
         edge.label.cex = .5,              #path (edge) label size
         cardinal       = F,               #or T for arrows pointing in the middle of a variable
         nDigits        = 2,               #number of digits for coeffiecients
         rotation       = 1,
         reorder = FALSE)  
```

* Philipp
    + Modell konvergiert
    + *zSpeedFigural* lädt **nicht** signifikant auf *figural*
    + Covarianzen zwischen den Operationen sind **nicht** signifikant
    + Covarianz zwischen *speed* und *capacity* ist negativ, das kann nicht sein. Wenn ich Covarianz auf Null setze oder sie
      zwinge positiv zu sein, konvergiert das Modell nicht mehr
* Olivier
    + Modell konvergiert **nicht**

Daten    | Chi-Square | df   |     *p* | CFI |   RMSEA   | SRMR | parsimony ratio |
-------- | ---------- | ---- | ------- | --- | --------- | ---- | --------------- |
Philipp  |          9 |  12  |     .71 |   1 | .00 - .05 | .02  |             .27 |
Olivier  |          - |  12  |       - |   - |         - |    - |               - |

\pagebreak




###2.2.5 Model 8
```{r, echo=FALSE, fig.align='center'}
model8 <- 'speed    =~ zSpeedNumeric    + zSpeedVerbal    + zSpeedFigural
           memory   =~ zMemoryFigural   + zMemoryVerbal   + zMemoryNumeric
           capacity =~ zCapacityFigural + zCapacityVerbal + zCapacityNumeric
          
           zSpeedNumeric  ~~ zMemoryNumeric
           zSpeedNumeric  ~~ zCapacityNumeric
           zMemoryNumeric ~~ zCapacityNumeric

           zSpeedFigural  ~~ zMemoryFigural
           zSpeedFigural  ~~ zCapacityFigural
           zMemoryFigural ~~ zCapacityFigural

           zSpeedVerbal  ~~ zMemoryVerbal
           zSpeedVerbal  ~~ zCapacityVerbal
           zMemoryVerbal ~~ zCapacityVerbal
           '


# .... 8.2 fit -----------------------------------------------------------------
model8Fit <- sem(model8,
                data      = resultsBIS,        #Datensatz mit den in sem.model verwendeten Variablen
                estimator = "MLM",      #Schätzmethode ist die robuste Variante von ML
                mimic     = "Mplus")    #man kann den Output von Mplus (default ist EQS)

# .... 8.5 Plotten -------------------------------------------------------------
semPaths(model8Fit,
         what           = "std",           #std, or est
         style          = "lisrel",        #lisrel, or mx
         layout         = "tree",          #tree, circle, or spring
         structural     = F,               #or T for structural model only
         cut            = .60,            #cut the scaling of the paths (edges) at this value
         residScale     = 7,               #size of residual paths (edges)
         sizeMan        = 6,               #size of the manifest variables
         sizeLat        = 5,               #size of the latent variables
         intercepts     = F,               #should intercepts be included?
         optimizeLatRes = T,               #angle of the incoming residuals is optimized
         exoVar         = T,               #should variances of exo variables be plotted?
         nCharNodes     = 0,               #number of characters to abbreviate node labels
         asize          = 1.5,             #arrow head size
         esize          = 1,               #arrow wheight
         edge.color     = 1,               #path (edge) color (1-255)
         edge.label.cex = .5,              #path (edge) label size
         cardinal       = F,               #or T for arrows pointing in the middle of a variable
         nDigits        = 2,               #number of digits for coeffiecients
         rotation       = 1,
         reorder = FALSE)
```

*Bemerkung zum Modell*: Gleiche Inhalte unterschiedlicher Operationen sind korrliert

* Philipp
    + Modell konvergiert, Ladungen und Varianzen sind signifikant
    + Nicht alle Residualvarianzen sind signifikant miteinander korreliert
* Olivier
    + Modell konvergiert, Ladungen und Varianzen sind signifikant
    + Nicht alle Residualvarianzen sind signifikant miteinander korreliert



Daten    | Chi-Square | df   |     *p* | CFI |   RMSEA   | SRMR | parsimony ratio |
-------- | ---------- | ---- | ------- | --- | --------- | ---- | --------------- |
Philipp  |         40 |  15  |  < .001 | .96 | .06 - .13 | .04  |             .33 |
Olivier  |         24 |  15  |     .06 | .99 | .00 - .09 | .03  |             .33 |

\pagebreak




###2.2.6 Model 9
```{r, echo=FALSE, fig.align='center'}
model9 <- 'g        =~ speed + memory + capacity

           speed    =~ zSpeedVerbal    + zSpeedNumeric    + zSpeedFigural
           memory   =~ zMemoryFigural   + zMemoryVerbal   + zMemoryNumeric
           capacity =~ zCapacityFigural + zCapacityVerbal + zCapacityNumeric

           speed ~~ a1*speed; a1 > .0000001
          
           zSpeedNumeric  ~~ zMemoryNumeric
           zSpeedNumeric  ~~ zCapacityNumeric
           zMemoryNumeric ~~ zCapacityNumeric

           zSpeedFigural  ~~ zMemoryFigural
           zSpeedFigural  ~~ zCapacityFigural
           zMemoryFigural ~~ zCapacityFigural

           zSpeedVerbal  ~~ zMemoryVerbal
           zSpeedVerbal  ~~ zCapacityVerbal
           zMemoryVerbal ~~ zCapacityVerbal
           '


# .... 9.2 fit -----------------------------------------------------------------
model9Fit <- sem(model9,
                data      = resultsBIS,        #Datensatz mit den in sem.model verwendeten Variablen
                estimator = "MLM",      #Schätzmethode ist die robuste Variante von ML
                mimic     = "Mplus")    #man kann den Output von Mplus (default ist EQS)

# .... 9.5 Plotten -------------------------------------------------------------
semPaths(model9Fit,
         what           = "std",           #std, or est
         style          = "lisrel",        #lisrel, or mx
         layout         = "tree",          #tree, circle, or spring
         structural     = F,               #or T for structural model only
         cut            = .60,            #cut the scaling of the paths (edges) at this value
         residScale     = 7,               #size of residual paths (edges)
         sizeMan        = 6,               #size of the manifest variables
         sizeLat        = 5,               #size of the latent variables
         intercepts     = F,               #should intercepts be included?
         optimizeLatRes = T,               #angle of the incoming residuals is optimized
         exoVar         = T,               #should variances of exo variables be plotted?
         nCharNodes     = 0,               #number of characters to abbreviate node labels
         asize          = 1.5,             #arrow head size
         esize          = 1,               #arrow wheight
         edge.color     = 1,               #path (edge) color (1-255)
         edge.label.cex = .5,              #path (edge) label size
         cardinal       = F,               #or T for arrows pointing in the middle of a variable
         nDigits        = 2,               #number of digits for coeffiecients
         rotation       = 1,
         reorder = FALSE)

```


*Bemerkung zum Modell*: Gleiche Inhalte unterschiedlicher Operationen sind korrliert (wie bei Modell 8)

* Philipp
    + Modell konvergiert
    + Nicht alle Residualvarianzen sind signifikant miteinander korreliert
* Olivier
    + Modell konvergiert, Ladungen und Varianzen sind signifikant
    + Nicht alle Residualvarianzen sind signifikant miteinander korreliert
    
Daten    | Chi-Square | df   |     *p* | CFI |   RMSEA   | SRMR | parsimony ratio |
-------- | ---------- | ---- | ------- | --- | --------- | ---- | --------------- |
Philipp  |         39 |  15  |   < .01 | .96 | .06 - .12 | .04  |             .33 |
Olivier  |         24 |  15  |     .06 | .99 | .00 - .09 | .03  |             .33 |

\pagebreak




###2.2.7 Model 10
```{r, echo=FALSE, fig.align='center'}
# .... 10.1 model specification -------------------------------------------------
model10 <- 'speed    =~ zSpeedVerbal    + zSpeedNumeric + zSpeedFigural
           memory   =~ zMemoryFigural   + zMemoryVerbal   + zMemoryNumeric
           capacity =~ zCapacityFigural + zCapacityVerbal + zCapacityNumeric

           
           # zSpeedNumeric  ~~ zMemoryNumeric   # n.s.
           zSpeedNumeric  ~~ zCapacityNumeric
           # zMemoryNumeric ~~ zCapacityNumeric # n.s.

           # zSpeedFigural  ~~ zMemoryFigural   # n.s.
           # zSpeedFigural  ~~ zCapacityFigural # n.s.
           zMemoryFigural ~~ zCapacityFigural

           zSpeedVerbal  ~~ zMemoryVerbal
           zSpeedVerbal  ~~ zCapacityVerbal
           zMemoryVerbal ~~ zCapacityVerbal
            
            #zusätzliche Covarianzen
            zSpeedVerbal ~~ zCapacityFigural   # <- ist das plausibel?
            zSpeedNumeric ~~  zCapacityVerbal  # <- ist das plausibel?
            # zSpeedFigural ~~  zCapacityVerbal
            '

# .... 10.2 fit -----------------------------------------------------------------
model10Fit <- sem(model10,
                data      = resultsBIS,        #Datensatz mit den in sem.model verwendeten Variablen
                estimator = "MLM",      #Schätzmethode ist die robuste Variante von ML
                mimic     = "Mplus")    #man kann den Output von Mplus (default ist EQS)

# .... 10.5 Plotten -------------------------------------------------------------
semPaths(model10Fit,
         what           = "std",           #std, or est
         style          = "lisrel",        #lisrel, or mx
         layout         = "tree",          #tree, circle, or spring
         structural     = F,               #or T for structural model only
         cut            = .60,            #cut the scaling of the paths (edges) at this value
         residScale     = 7,               #size of residual paths (edges)
         sizeMan        = 6,               #size of the manifest variables
         sizeLat        = 5,               #size of the latent variables
         intercepts     = F,               #should intercepts be included?
         optimizeLatRes = T,               #angle of the incoming residuals is optimized
         exoVar         = T,               #should variances of exo variables be plotted?
         nCharNodes     = 0,               #number of characters to abbreviate node labels
         asize          = 1.5,             #arrow head size
         esize          = 1,               #arrow wheight
         edge.color     = 1,               #path (edge) color (1-255)
         edge.label.cex = .5,              #path (edge) label size
         cardinal       = F,               #or T for arrows pointing in the middle of a variable
         nDigits        = 2,               #number of digits for coeffiecients
         rotation       = 1,
         reorder = FALSE) 
```

Im Vergleich zu Modell 8 wurden diejenigen Covarianzen unterdrückt, die nicht signifikant waren.

* Philipp
    + Die Modifikationsindizes haben angezeigt, dass zusätzlich *zSpeedVerbal* mit *zCapacityFigural* und
      *zSpeedNumeric* mit *zCapacityVerbal* korrelieren möchte. Ich hab diese zwei Covarianzen in diesem Modell zugelassen
* Olivier 
    + Die Modifikationsindizes haben angezeigt, dass zusätzlich *zSpeedNumeric* mit *zCapacityVerbal* korrelieren möchte. Diese
      Covarianz ist in diesem Modell zugelassen


Daten    | Chi-Square | df   |     *p* | CFI |   RMSEA   | SRMR | parsimony ratio |
-------- | ---------- | ---- | ------- | --- | --------- | ---- | --------------- |
Philipp  |         24 |  17  |     .12 | .99 | .00 - .08 | .04  |             .38 |
Olivier  |         25 |  18  |     .12 | .99 | .00 - .08 | .04  |             .40  |

\pagebreak




###2.2.8 Model 11
```{r, echo=FALSE, fig.align='center'}
# .... 11.1 model specification -------------------------------------------------
model11 <- 'g =~ speed + memory + capacity

           speed    =~ zSpeedVerbal    + zSpeedNumeric + zSpeedFigural
           memory   =~ zMemoryFigural   + zMemoryVerbal   + zMemoryNumeric
           capacity =~ zCapacityFigural + zCapacityVerbal + zCapacityNumeric

          speed ~~ a1*speed; a1 > 0

           
           # zSpeedNumeric  ~~ zMemoryNumeric   # n.s.
           zSpeedNumeric  ~~ zCapacityNumeric
           # zMemoryNumeric ~~ zCapacityNumeric # n.s.

           # zSpeedFigural  ~~ zMemoryFigural   # n.s.
           # zSpeedFigural  ~~ zCapacityFigural # n.s.
           zMemoryFigural ~~ zCapacityFigural

           zSpeedVerbal  ~~ zMemoryVerbal
           zSpeedVerbal  ~~ zCapacityVerbal
           zMemoryVerbal ~~ zCapacityVerbal
            
            #zusätzliche Covarianzen
            zSpeedVerbal ~~ zCapacityFigural   # <- ist das plausibel?
            zSpeedNumeric ~~  zCapacityVerbal  # <- ist das plausibel?
            # zSpeedFigural ~~  zCapacityVerbal
'

# .... 11.2 fit -----------------------------------------------------------------
model11Fit <- sem(model11,
                data      = resultsBIS,        #Datensatz mit den in sem.model verwendeten Variablen
                estimator = "MLM",      #Schätzmethode ist die robuste Variante von ML
                mimic     = "Mplus")    #man kann den Output von Mplus (default ist EQS)

# .... 11.5 Plotten -------------------------------------------------------------
semPaths(model11Fit,
         what           = "std",           #std, or est
         style          = "lisrel",        #lisrel, or mx
         layout         = "tree",          #tree, circle, or spring
         structural     = F,               #or T for structural model only
         cut            = .60,            #cut the scaling of the paths (edges) at this value
         residScale     = 7,               #size of residual paths (edges)
         sizeMan        = 6,               #size of the manifest variables
         sizeLat        = 5,               #size of the latent variables
         intercepts     = F,               #should intercepts be included?
         optimizeLatRes = T,               #angle of the incoming residuals is optimized
         exoVar         = T,               #should variances of exo variables be plotted?
         nCharNodes     = 0,               #number of characters to abbreviate node labels
         asize          = 1.5,             #arrow head size
         esize          = 1,               #arrow wheight
         edge.color     = 1,               #path (edge) color (1-255)
         edge.label.cex = .5,              #path (edge) label size
         cardinal       = F,               #or T for arrows pointing in the middle of a variable
         nDigits        = 2,               #number of digits for coeffiecients
         rotation       = 1,
         reorder = FALSE) 
```

Diese Modell baut auf Modell 10 auf (d.h. nicht signifikante Covarianzen wurden unterdrückt und zusätzliche Covarianzen zwischen
Inhalten wurden erlaubt). Aus den drei Operationen wurde ein *g* Faktor extrahiert.

* Philipp
    + Modell konvergiert, Ladungen und Varianzen sind signifikant
* Olivier
    + Modell konvergiert, Ladungen und Varianzen sind signifikant

Daten    | Chi-Square | df   |     *p* | CFI |   RMSEA   | SRMR | parsimony ratio |
-------- | ---------- | ---- | ------- | --- | --------- | ---- | --------------- |
Philipp  |         24 |  17  |     .13 | .99 | .00 - .08 | .04  |             .38 |
Olivier  |         25 |  18  |     .12 | .99 | .00 - .08 | .04  |             .40 |

\pagebreak




###2.2.9 Model 14
```{r, echo=FALSE, fig.align='center'}
# .... 14.1 model specification -------------------------------------------------
model14 <- 'g =~ zSpeedFigural    + zSpeedVerbal    + zSpeedNumeric +
                zMemoryFigural   + zMemoryVerbal   + zMemoryNumeric +
                zCapacityFigural + zCapacityVerbal + zCapacityNumeric

               speed    =~ zSpeedFigural    + zSpeedVerbal    + zSpeedNumeric
               memory   =~ zMemoryFigural   + zMemoryVerbal   + zMemoryNumeric
               capacity =~ zCapacityFigural + zCapacityVerbal + zCapacityNumeric

                g ~~ 0*speed
                g ~~ 0*memory
                g ~~ 0*capacity

                speed ~~ 0*memory
                speed ~~ 0*capacity
                memory ~~ 0*capacity
                '


# .... 14.2 fit -----------------------------------------------------------------
model14Fit <- sem(model14,
                data      = resultsBIS,        #Datensatz mit den in sem.model verwendeten Variablen
                estimator = "MLM",      #Schätzmethode ist die robuste Variante von ML
                mimic     = "Mplus")    #man kann den Output von Mplus (default ist EQS)

# .... 14.5 Plotten -------------------------------------------------------------
semPaths(model14Fit,
         what           = "std",           #std, or est
         style          = "lisrel",        #lisrel, or mx
         layout         = "tree",          #tree, circle, or spring
         structural     = F,               #or T for structural model only
         cut            = .60,            #cut the scaling of the paths (edges) at this value
         residScale     = 7,               #size of residual paths (edges)
         sizeMan        = 6,               #size of the manifest variables
         sizeLat        = 5,               #size of the latent variables
         intercepts     = F,               #should intercepts be included?
         optimizeLatRes = T,               #angle of the incoming residuals is optimized
         exoVar         = T,               #should variances of exo variables be plotted?
         nCharNodes     = 0,               #number of characters to abbreviate node labels
         asize          = 1.5,             #arrow head size
         esize          = 1,               #arrow wheight
         edge.color     = 1,               #path (edge) color (1-255)
         edge.label.cex = .5,              #path (edge) label size
         cardinal       = F,               #or T for arrows pointing in the middle of a variable
         nDigits        = 2,               #number of digits for coeffiecients
         rotation       = 1,
         reorder = FALSE)

```

* Philipp
    + Modell konvergiert nicht
* Olivier
    + Modell konvergiert nicht

Daten    | Chi-Square | df   |     *p* | CFI |   RMSEA   | SRMR | parsimony ratio |
-------- | ---------- | ---- | ------- | --- | --------- | ---- | --------------- |
Philipp  |          - |    - |       - |   - |         - |    - |                 |
Olivier  |          - |    - |       - |   - |         - |    - |                 |

\pagebreak

##2.3 Messmodell basierend auf Operationsaggregaten
###2.3.1 Model 15
```{r, echo=FALSE, fig.align='center'}
# .... 15.1 model specification -------------------------------------------------
model15 <- 'g =~ zSpeed + zMemory + zCapacity'


# .... 15.2 fit -----------------------------------------------------------------
model15Fit <- sem(model15,
                data      = resultsBIS,        #Datensatz mit den in sem.model verwendeten Variablen
                estimator = "MLM",      #Schätzmethode ist die robuste Variante von ML
                mimic     = "Mplus")    #man kann den Output von Mplus (default ist EQS)

# .... 15.5 Plotten -------------------------------------------------------------
semPaths(model15Fit,
         what           = "std",           #std, or est
         style          = "lisrel",        #lisrel, or mx
         layout         = "tree",          #tree, circle, or spring
         structural     = F,               #or T for structural model only
         cut            = .60,            #cut the scaling of the paths (edges) at this value
         residScale     = 7,               #size of residual paths (edges)
         sizeMan        = 6,               #size of the manifest variables
         sizeLat        = 5,               #size of the latent variables
         intercepts     = F,               #should intercepts be included?
         optimizeLatRes = T,               #angle of the incoming residuals is optimized
         exoVar         = T,               #should variances of exo variables be plotted?
         nCharNodes     = 0,               #number of characters to abbreviate node labels
         asize          = 1.5,             #arrow head size
         esize          = 1,               #arrow wheight
         edge.color     = 1,               #path (edge) color (1-255)
         edge.label.cex = .5,              #path (edge) label size
         cardinal       = F,               #or T for arrows pointing in the middle of a variable
         nDigits        = 2,               #number of digits for coeffiecients
         rotation       = 1,
         reorder = FALSE) 
```

* Genau identifizertes Modell - kein Hypothesentest möglich

Daten    | Chi-Square | df   |     *p* | CFI |   RMSEA   | SRMR | parsimony ratio |
-------- | ---------- | ---- | ------- | --- | --------- | ---- | --------------- |
Philipp  |          0 |    0 |      NA |   1 | .00 - .00 |    0 |               0 |
Olivier  |          0 |    0 |      NA |   1 | .00 - .00 |    0 |               0 |







\pagebreak


#3 Vergleich der Messmodelle
##3.1 Philipp's Datensatz

 Modell | Chi-Square |  df |    *p* | CFI |   RMSEA   | SRMR | Probleme Philipp | Probleme Olivier |
------- | ---------- | --- | ------ | --- | --------- | ---- | ---------------- | ---------------- |
      1 |        447 | 135 | < .001 | .72 | .10 - .12 |  .09 |               ja |             nein |
      2 |        167 | 111 | < .001 | .95 | .03 - .07 |  .05 |               ja |               ja |
      3 |        163 | 111 | < .001 | .95 | .03 - .06 |  .05 |               ja |               ja |
      4 |        154 |  27 | < .001 | .80 | .13 - .18 |  .08 |             nein |             nein |
      5 |          9 |  12 |    .72 |   1 | .00 - .05 |  .02 |               ja |               ja |
      6 |          6 |   9 |    .69 |   1 | .00 - .05 |  .02 |               ja |               ja |
      7 |          9 |  12 |    .71 |   1 | .00 - .05 |  .02 |               ja |               ja |
      8 |         40 |  15 | < .001 | .96 | .06 - .13 |  .04 |             nein |             nein |
      9 |         39 |  15 |  < .01 | .96 | .06 - .12 |  .04 |             nein |             nein |
     10 |         24 |  17 |    .12 | .99 | .00 - .08 |  .04 |             nein |             nein |
     11 |         24 |  17 |    .13 | .99 | .00 - .08 |  .04 |             nein |             nein |
     14 |          - |   - |      - |   - |         - |    - |               ja |               ja |
     15 |          0 |   0 |     NA |   1 | .00 - .00 |    0 |                - |                  |

##3.2 Olivier's Datensatz

 Modell | Chi-Square |  df |    *p* | CFI |   RMSEA   | SRMR | Probleme Philipp | Probleme Olivier |
------- | ---------- | --- | ------ | --- | --------- | ---- | ---------------- | ---------------- |
      1 |        490 | 135 | < .001 | .74 | .10 - .12 |  .09 |               ja |             nein |
      2 |        123 | 111 |    .20 | .99 | .00 - .04 |  .04 |               ja |               ja |
      3 |        123 | 111 |    .20 | .99 | .00 - .04 |  .04 |               ja |               ja |
      4 |        165 |  27 | < .001 | .81 | .13 - .17 |  .07 |             nein |             nein |
      5 |          8 |  12 |    .08 |   1 | .00 - .04 |  .02 |               ja |               ja |
      6 |          - |   - |      - |   - |         - |    - |               ja |               ja |
      7 |          - |   - |      - |   - |         - |    - |               ja |               ja |
      8 |         24 |  15 |    .06 | .99 | .00 - .09 |  .03 |             nein |             nein |
      9 |         24 |  15 |    .06 | .99 | .00 - .09 |  .03 |             nein |             nein |
     10 |         25 |  18 |    .12 | .99 | .00 - .08 |  .04 |             nein |             nein |
     11 |         25 |  18 |    .12 | .99 | .00 - .08 |  .04 |             nein |             nein |
     14 |          - |   - |      - |   - |         - |    - |               ja |               ja |
     15 |          0 |   0 |     NA |   1 | .00 - .00 |    0 |                - |                - |


\pagebreak


#4 Stabilität der *g* Faktorwerte
Um zu sehen, wie die *g* Faktorwerte durch die Modellierungsvarianten beeinflusst werden, haben wir die *g* Faktorwerte
aller Personen derjenigen Modelle extrahiert, die einen *g* Faktor beinhalten. Das sind Modelle 1, 3, 4, 6, 7, 9, 11, 14 und 15.  

Anschliessend haben wir den über alle 18 Subtests gemittelten z-Wert jeder Person, *zTotal*, mit den extrahierten *g* Faktorwerten
korreliert.

##4.1 Philipp's Datensatz
Hier abgebildet ist eine Visualisierung der Zusammenhänge der extrahierten *g* Faktorwerte aus Philipp's Datensatz.  

```{r, echo=FALSE, warning=FALSE}
dat <- data.frame(matrix(0,nrow(resultsBIS),0))

dat$model1  <- predict(model1Fit)
dat$model3  <- predict(model3Fit)[,1]
dat$model4  <- predict(model4Fit)
dat$model6  <- predict(model6Fit)[,1]
dat$model7  <- predict(model7Fit)[,1]
dat$model9  <- predict(model9Fit)[,1]

dat$model11 <- predict(model11Fit)[,1]
dat$model14 <- predict(model14Fit)[,1]
dat$model15 <- predict(model15Fit)
dat$zTotal <- resultsBIS$zTotal

library(corrplot)
x <- cor(dat)
par(mar=c(6, 6, 6, 6))

corrplot(x,
         order = "original",
         type = "upper",
         diag = TRUE,
         addCoef.col = "white",
         insig = "blank",
         tl.srt=25,
         tl.col="black",
         tl.cex = .6,
         cl.cex = .6)

```

\pagebreak

##4.2 Oliviers's Datensatz
Und hier eine Visualisierung der Zusammenhänge der extrahierten *g* Faktorwerte aus Olivier' Datensatz. 

```{r, echo=FALSE, warning=FALSE, fig.height=5}

oliFactorScores <- structure(c(1, 0.951594333224664, 0.997464676372618, 0.923566712327311, 
0.923566712327311, 0.980065488930647, 0.971357289112229, 0.984014953725351, 
0.980266283774556, 0.951594333224664, 1, 0.953245354873745, 0.816381434861517, 
0.816381434861517, 0.956453287646052, 0.955993926708109, 0.916762011400898, 
0.90864791270349, 0.997464676372618, 0.953245354873745, 1, 0.908823248962973, 
0.908823248962973, 0.980199394380004, 0.971689554167214, 0.977264976055947, 
0.97303391520821, 0.923566712327311, 0.816381434861517, 0.908823248962973, 
1, 1, 0.89669278919978, 0.880232511100941, 0.940874872434358, 
0.933196925636295, 0.923566712327311, 0.816381434861517, 0.908823248962973, 
1, 1, 0.89669278919978, 0.880232511100941, 0.940874872434358, 
0.933196925636295, 0.980065488930647, 0.956453287646052, 0.980199394380004, 
0.89669278919978, 0.89669278919978, 1, 0.992015586115978, 0.962485268484321, 
0.954594597821202, 0.971357289112229, 0.955993926708109, 0.971689554167214, 
0.880232511100941, 0.880232511100941, 0.992015586115978, 1, 0.950175181788669, 
0.949495142064715, 0.984014953725351, 0.916762011400898, 0.977264976055947, 
0.940874872434358, 0.940874872434358, 0.962485268484321, 0.950175181788669, 
1, 0.997053258184199, 0.980266283774556, 0.90864791270349, 0.97303391520821, 
0.933196925636295, 0.933196925636295, 0.954594597821202, 0.949495142064715, 
0.997053258184199, 1), .Dim = c(9L, 9L), .Dimnames = list(c("model1", 
"model3", "model4", "model6", "model7", "model9", "model11", 
"model14", "zTotal"), c("model1", "model3", "model4", "model6", 
"model7", "model9", "model11", "model14", "zTotal")))

corrplot(oliFactorScores,
         order = "original",
         type = "upper",
         diag = TRUE,
         addCoef.col = "white",
         insig = "blank",
         tl.srt=25,
         tl.col="black",
         tl.cex = .6,
         cl.cex = .6
         )
```


























